臺灣板橋地方法院刑事判決　　　　　　 100年度訴字第2722號
公　訴　人　臺灣板橋地方法院檢察署檢察官
被　　　告　劉玉樹
指定辯護人　本院公設辯護人湯明純
上列被告因違反毒品危害防制條例案件，經檢察官提起公訴（10
0 年度偵字第25022 號），本院判決如下：
    主  文
劉玉樹犯販賣第三級毒品未遂罪，處有期徒刑貳年，緩刑伍年。
如附表壹、貳、參所示之物沒收，如附表參所示之物如全部或一
部不能沒收時，追徵其價額。
    事  實
一、劉玉樹基於販賣第三級毒品之犯意，於民國100 年9 月7 日
    中午12時許，在新北市○○區○○路3 段142 巷58號7 樓住
    處，以其所有電腦設備1 組，連線至網際網路某聊天室網站
    ，使用「K 到要人命」之暱稱登入，欲將原購入供己施用之
    愷他命轉賣，適警員賴世融執行網路巡邏勤務時，發現上情
    ，認劉玉樹有販賣愷他命之嫌，乃佯裝買家，與之交談，待
    確認劉玉樹確有販售之意後，另以即時通及撥打劉玉樹所留
    0000000000號行動電話洽商細節，約定以新臺幣2,000 元購
    買3 公克之愷他命。嗣於100 年9 月10日中午12時48分許，
    劉玉樹依約前往新北市○○區○○街77號前交易，為警逮捕
    而不遂，並扣得如附表1 所示之愷他命1 包及附表2 所示之
    0000000000號行動電話1 支。劉玉樹於偵查及審判中，均自
    白犯行。
二、案經臺北市政府警察局大同分局移送臺灣板橋地方法院檢察
    署檢察官偵查起訴。
    理  由
壹、程序事項：
    本判決所引用被告劉玉樹以外之人於審判外之陳述，無顯不
    可信之情況，且被告及其辯護人於本院審理時，俱表示不爭
    執證據能力，迄言詞辯論終結前，復未聲明異議，審酌此等
    陳述作成時之外部環境及附隨條件，尚無不當，依刑事訴訟
    法第159 條之1 第2 項、第159 條之5 第1 項等規定，各該
    證據均有證據能力。
貳、實體事項：
一、上開犯罪事實，業據被告於檢察官偵訊及本院審理時坦承不
    諱，核與證人即警員賴世融於檢察官偵訊時所證情節相符，
    並有「UT home 網際空間」聊天室網站列印資料、雅虎即時
    通交談列印資料及被告用以聯絡販賣愷他命事宜之00000000
    00號行動電話通話譯文各1 份在卷可稽，暨如附表1 所示之
    愷他命1 包、如附表2 所示之0000000000號行動電話1 支扣
    案可參，足認被告之自白與事實相符。本案事證明確，被告
    犯行洵堪認定，應依法論科。
二、按愷他命屬毒品危害防制條例第2 條第2 項第3 款規定之第
    三級毒品，被告欲將原購入供己施用之愷他命售予他人牟利
    ，並已攜帶愷他命赴約而著手，僅因賴世融無購買真意，未
    能完成交易即為警查獲，核被告所為，係犯毒品危害防制條
    例第4 條第6 項、第3 項之販賣第三級毒品未遂罪。其持有
    第三級毒品之重量未達純質淨重20公克以上，無須就其持有
    愷他命之犯行論罪。被告於偵查中，雖陳稱：「我沒有拿到
    錢，我否認販賣」云云，然就愷他命之交易過程，包括與賴
    世融聯絡經過、約定之交易內容等細節，皆已清楚陳明，而
    所謂自白，係針對被嫌疑為犯罪之事實陳述，不包括該事實
    之法律評價（最高法院98年度臺上字第448 號判決要旨參照
    ），被告實已對自己被疑為犯罪之事實是認，其於偵查及審
    判中均自白犯行，應依毒品危害防制條例第17條第2 項之規
    定減輕其刑；又依被告供述，檢察官認被告持有愷他命乃「
    原欲供己施用，然因施用後身體不適」，始起意販賣以牟利
    ，並無為販賣而販入之情形，其已著手販賣行為之實行而不
    遂，應屬未遂，茲再依刑法第25條第2 項之規定減輕其刑，
    並遞減輕之。爰審酌被告施用愷他命後造成自己身體不適，
    猶欲將之販售他人，所為非是，惟犯後坦承犯行，態度尚無
    不良，暨其犯罪之動機、目的、手段、無前科之素行、智識
    程度、販賣毒品之數量非多等一切情狀，量處如主文所示之
    刑。另被告前未曾因故意犯罪受有期徒刑以上刑之宣告，有
    臺灣高等法院被告前案紀錄表1 份附卷可憑，其因一時失慮
    ，致罹刑典，事後自白犯罪，表示悔悟，經此偵審程序之教
    訓，當知所警惕，依其犯罪情節及犯後態度，參酌其現仍就
    讀進修學校，白天亦有正當工作，有其學生證影本、工作證
    影本、在職證明書各1 份附卷可佐，透過社會機制，應足矯
    正其偏差觀念，信無再犯之虞，本院認對其宣告之刑，以暫
    不執行為適當，併予諭知緩刑5 年，以啟自新。如附表編號
    1 所示之物，為扣案之第三級毒品愷他命，除因鑑驗而用罄
    之部分外，餘應依刑法第38條第1 項第1 款之規定予以沒收
    （最高法院95年度臺上字第911 號判決要旨參照）；如附表
    編號2 、3 所示之物，則為被告所有供犯罪所用之物，除經
    被告供承在卷，並有前述網站、即時通交談列印資料及電話
    通話譯文可資證明，均應依毒品危害防制條例第19條第1 項
    規定予以沒收，如附表編號3 所示之物未扣案，如全部或一
    部不能沒收時，應追徵其價額。
據上論斷，應依刑事訴訟法第299 條第1 項前段，毒品危害防制
條例第4 條第6 項、第3 項、第17條第2 項、第19條第1 項，刑
法第11條、第25條第2 項、第74條第1 項第1 款、第38條第1 項
第1 款，判決如主文。
本案經檢察官彭聖斐到庭執行職務。
中    華    民    國   100    年    12    月    26    日
              刑事第十七庭審判長法  官  許炎灶
                                法  官  廖怡貞
                                法  官  方祥鴻
以上正本證明與原本無異。
如不服本判決應於收受判決後10日內向本院提出上訴書狀，並應
敘述具體理由；其未敘述上訴理由者，應於上訴期間屆滿後20日
內向本院補提理由書（均須按他造當事人之人數附繕本）「切勿
逕送上級法院」。
                                書記官  楊文祥
中    華    民    國   100    年    12    月    26    日
附錄本案論罪科刑法條：毒品危害防制條例第4 條第6 項、第3
項。
毒品危害防制條例第4 條
製造、運輸、販賣第一級毒品者，處死刑或無期徒刑；處無期徒
刑者，得併科新臺幣2 千萬元以下罰金。
製造、運輸、販賣第二級毒品者，處無期徒刑或7 年以上有期徒
刑，得併科新臺幣1 千萬元以下罰金。
製造、運輸、販賣第三級毒品者，處5 年以上有期徒刑，得併科
新臺幣7 百萬元以下罰金。
製造、運輸、販賣第四級毒品者，處3 年以上10年以下有期徒刑
，得併科新臺幣3 百萬元以下罰金。
製造、運輸、販賣專供製造或施用毒品之器具者，處1 年以上7
年以下有期徒刑，得併科新臺幣1 百萬元以下罰金。
前5 項之未遂犯罰之。
附表1 ：
┌──┬─────────────┬────────────────────────┐
│編號│品                      名│備                                            註│
├──┼─────────────┼────────────────────────┤
│ 1  │第三級毒品愷他命1 包      │重2.7002公克、驗餘重2.6997公克。              │
│    │                          │含極微量第三級毒品愷他命殘渣且未析離之外包裝1 │
│    │                          │  個，應併予沒收。                              │
│    │                          │卷附行政院衛生署食品藥物管理局100 年9 月29日FD│
│    │                          │  A 研字第1000061739號檢驗報告書1 份參照。      │
└──┴─────────────┴────────────────────────┘
附表2 ：
┌──┬─────────────┬────────────────────────┐
│編號│品                      名│備                                            註│
├──┼─────────────┼────────────────────────┤
│ 1  │門號0000000000號行動電話1 │被告所有，供本案犯行所用之物。                │
│    │支，含SIM 卡1 枚          │已扣案，無毒品危害防制條例第19條第1 項「如全部│
│    │                          │  或一部不能沒收時，追徵其價額」之問題。        │
└──┴─────────────┴────────────────────────┘
附表3 ：
┌──┬─────────────┬────────────────────────┐
│編號│品                      名│備                                            註│
├──┼─────────────┼────────────────────────┤
│ 1  │電腦設備1 套              │被告所有，供本案犯行所用之物。                │
│    │                          │未扣案，依毒品危害防制條例第19條第1 項規定，如│
│    │                          │  全部或一部不能沒收時，應追徵其價額。          │
└──┴─────────────┴────────────────────────┘